【裁判字號】    98,審訴,1113
【裁判日期】    980731
【裁判案由】    毒品危害防制條例
【裁判全文】
臺灣桃園地方法院刑事判決            98年度審訴字第1113號
公  訴  人  臺灣桃園地方法院檢察署檢察官
被      告  甲○○
指定辯護人  本院公設辯護人彭詩雯
上列被告因違反毒品危害防制條例案件，經檢察官提起公訴（98
年度毒偵字第130 號），嗣於本院準備程序進行中，被告就被訴
事實為有罪之陳述，經本院告知簡式審判程序意旨，並聽取當事
人之意見後，本院合議庭裁定改由受命法官獨任依簡式審判程序
審理，並判決如下：
    主  文
甲○○施用第一級毒品，累犯，處有期徒刑柒月，扣案之第一級
毒品海洛因壹包（驗餘淨重零點貳捌公克）沒收銷燬之，注射
針筒貳支沒收。
    事  實
一、甲○○前於民國83年間因傷害致死案件，經臺灣士林地方法
    院以83年度重訴字第30號判決判處有期徒刑8 年，提起上訴
    後，經臺灣高等法院以84年度上訴字第322 號判決上訴駁回
    ，提起上訴後，經最高法院以84年度台上字第3491號判決原
    判決撤銷，發回臺灣高等法院，嗣經臺灣高等法院以84年度
    上更（一）字第614 號判決判處有期徒刑8 年確定，於87年
    9 月5 日假釋併付保護管束出監，嗣遭撤銷假釋，尚餘殘刑
    有期徒刑3 年8 月26日，於90年3 月6 日入監執行前揭殘刑
    ，於93年9 月3 日縮刑期滿執行完畢。另於95年間因公共危
    險案件，經臺灣板橋地方法院（下稱同院）以95年度交訴字
    第58號判決判處有期徒刑8 月確定，嗣經同院以96年度聲減
    字第1426號裁定減刑為有期徒刑4 月確定，於96年7 月23日
    易科罰金執行完畢（於本案構成累犯）。另於88年間因施用
    第二級毒品案件，經臺灣士林地方法院以88年度毒聲字第23
    07號裁定送觀察、勒戒後，因認無繼續施用毒品傾向，於89
    年3 月29日執行完畢釋放出所，並經臺灣士林地方法院檢察
    署檢察官以89年度毒偵緝字第92號為不起訴處分確定。另於
    前開觀察、勒戒執行完畢釋放後5 年後，於95年間因施用第
    一級毒品案件，經本院以95年度毒聲字第534 號裁定送觀察
    、勒戒後，因認有繼續施用毒品傾向，經本院以95年度毒聲
    字第1230號裁定令入戒治處所施以強制戒治，嗣因其戒治成
    效經評定為合格，於96年6 月12日強制戒治執行完畢出所，
    並經臺灣桃園地方法院檢察署檢察官以96年度戒毒偵字第23
    3 號為不起訴處分確定。詎仍不知悔改，復於前開強制戒治
    執行完畢後5 年內，基於施用第一級毒品海洛因之犯意，於
    97年12月21日凌晨1 時許，在桃園縣中壢市○○○路與榮民
    南路口，其所駕駛停放於上開地點之車牌號碼為8A-9390 號
    自用小客車內，以針筒注射方式施用海洛因1 次。嗣於同日
    凌晨2 時50分許，在上開地點因違反交通規則為警盤查，其
    於有偵查犯罪職權之桃園縣政府警察局中壢分局仁愛派出所
    警員楊東霖尚未發覺其施用第一級毒品海洛因之犯罪事實前
    ，主動自首上開施用第一級毒品犯行，並交出藏放在上開車
    內之第一級毒品海洛因1 包（驗餘淨重0.328 公克）及其所
    有供（非專供）施用第一級毒品海洛因所用之注射針筒2 支
    ，進而接受裁判，始悉上情。
二、案經桃園縣政府警察局中壢分局報告臺灣桃園地方法院檢察
    署檢察官偵查起訴。
    理  由
一、本案被告甲○○所犯之罪，並非法定刑為死刑、無期徒刑或
    最輕本刑3 年以上有期徒刑之罪，亦非高等法院管轄第一審
    之案件，而被告於準備程序中就被訴事實已為有罪之陳述，
    經本院告知簡式審判程序之旨，並聽取當事人之意見後，本
    院合議庭乃依刑事訴訟法第273 條之1 第1 項規定，裁定改
    由受命法官獨任進行簡式審判程序，合先敘明。
二、上揭事實，業據被告甲○○於警詢、偵訊及本院審理中均坦
    承不諱，而被告為警查獲後所採集之尿液檢體，經送請台灣
    檢驗科技股份有限公司以酵素免疫分析法初步檢驗，再佐以
    氣相層析質譜儀分析法確認檢驗結果均呈鴉片類陽性反應，
    此有桃園縣政府警察局中壢分局尿液暨毒品檢體真實姓名與
    編號對照表及台灣檢驗科技股份有限公司濫用藥物檢驗報告
    各1 紙附卷可稽，且現場查獲之粉末1 包（驗餘淨重0.328
    公克），經送台灣檢驗科技股份有限公司鑑驗結果，確呈海
    洛因陽性反應，此有台灣檢驗科技股份有限公司濫用藥物檢
    驗報告1 紙在卷可參，此外，現場復查扣有被告所有供（非
    專供）施用海洛因所用之注射針筒2 支，足認被告上開任意
    性之自白確與事實相符，應堪採信。又被告於95年間因施用
    第一級毒品案件，經本院以95年度毒聲字第534 號裁定送觀
    察、勒戒後，因認有繼續施用毒品傾向，經本院以95年度毒
    聲字第1230號裁定令入戒治處所施以強制戒治，嗣因其戒治
    成效經評定為合格，於96年6 月12日強制戒治執行完畢出所
    ，並經臺灣桃園地方法院檢察署檢察官以96年度戒毒偵字第
    233 號為不起訴處分確定，此有臺灣高等法院前案紀錄表1
    份在卷可憑，則被告於前案施用毒品犯行經強制戒治執行完
    畢後5 年內，再犯本件施用毒品犯行，自應依法追訴處罰。
    綜上，本件事證明確，被告犯行堪以認定，應依法論科。
三、核被告甲○○所為，係犯毒品危害防制條例第10條第1 項之
    施用第一級毒品罪，其施用第一級毒品前後持有第一級毒品
    之低度行為，應為其施用第一級毒品之高度行為所吸收，不
    另論罪。被告有事實欄所載之犯罪及科刑執行情形，有臺灣
    高等法院被告前案記錄表足憑，其於5 年內故意再犯本案有
    期徒刑以上之罪，為累犯，應依法加重其刑。又被告於有偵
    查職權之機關尚未發覺其施用第一級毒品犯行前，自首其施
    用第一級毒品犯行，並進而接受裁判等情，業據證人即警員
    楊東霖於本院審理時結證屬實，是被告所為，符合自首之要
    件，爰依刑法第62條前段規定就其施用第一級毒品犯行減輕
    其刑。爰審酌被告犯後坦承犯行而態度良好、施用毒品係戕
    害自身健康，對他人並不生重大危害及檢察官求處有期徒刑
    8 月尚屬過重等一切情狀，量處如主文所示之刑。至扣案之
    粉末1 包（驗餘淨重0.328 公克），確呈海洛因陽性反應，
    已如前述，應依毒品危害防制條例第18條第1 項前段規定，
    沒收銷燬之；扣案之注射針筒2 支為被告所有供（非專供）
    施用海洛因所用之器具，業具被告供承在卷，爰依刑法第38
    條第1 項第2 款規定，宣告沒收。
據上論斷，應依刑事訴訟法第273 條之1 第1 項、第299 條第1
項前段，毒品危害防制條例第10條第1 項、第18條第1 項前段，
刑法第11條、第47條第1 項、第62條前段、第38條第1 項第2 款
，判決如主文。
本案經檢察官王惟琪到庭執行職務。
中    華    民    國    98    年     7    月    31    日
                        刑事庭  法  官  鍾雅蘭
以上正本證明與原本無異。
如不服本判決，應於判決送達後10日內向本院提出上訴狀（應附
繕本），其未敘述上訴理由者，應於上訴期間屆滿後20日內補提
理由書狀於本院，上訴於臺灣高等法院。
                                書記官  楊郁馨
中    華    民    國    98    年     7    月    31    日
附錄本案論罪科刑法條：
毒品危害防制條例第10條第1 項
施用第一級毒品者，處6 月以上5 年以下有期徒刑。


司法院資訊處製作；財團法人民間司法改革基金會備份。
